【裁判字號】    97,訴,316
【裁判日期】    970729
【裁判案由】    毒品危害防制條例
【裁判全文】
臺灣宜蘭地方法院刑事判決               97年度訴字第316號
公  訴  人  臺灣宜蘭地方法院檢察署檢察官
被      告  甲○○
                      宜蘭縣員.
                    （現在臺灣宜蘭監獄執行中）
上列被告因毒品危害防制條例案件，經檢察官提起公訴（97年度
毒偵字第568號），嗣於本院準備程序進行中，被告先就被訴事
實為有罪之陳述，經裁定進行簡式審判程序，本院判決如下：
    主  文
甲○○犯施用第一級毒品罪，累犯，處有期徒刑壹年。又犯施用
第二級毒品罪，累犯，處有期徒刑捌月。應執行有期徒刑壹年肆
月。
    事  實
一、甲○○前因施用毒品案件，經送觀察、勒戒及強制戒治，於
    民國92年12月13日執行強制戒治完畢。甲○○前亦因毒品危
    害防制條例案件，經臺灣板橋地方法院以92年度訴字第283
    號判決判處有期徒刑八月、四月；因偽造文書案件，經臺灣
    嘉義地方法院以92年度簡字第932號判決判處有期徒刑三月
    ，並經臺灣嘉義地方法院以93年度聲字第291號裁定上開三
    罪應執行刑為有期徒刑一年一月確定，甫於93年12月31日縮
    刑期滿執行完畢。詎甲○○猶不知悔改，明知海洛因、安非
    他命分別為毒品危害防制條例第2條第2項第1、2款所規定之
    第一、二級毒品，均不得擅自施用，竟仍基於施用第一級毒
    品海洛因之犯意，於97年4月27日晚間11、12時許，在宜蘭
    縣員山鄉○○路300巷75弄42號住處內，以將第一級毒品海
    洛因摻入香菸內點火吸食之方式，施用第一級毒品海洛因一
    次。另又基於施用第二級毒品安非他命之犯意，於97年4月2
    7日晚間11、12時許，在宜蘭縣員山鄉○○路300巷75弄42號
    住處內，以將第二級毒品安非他命置於玻璃吸食器內點火燒
    烤，再吸食其所生煙霧之方式，施用第二級毒品安非他命一
    次。嗣經警方於97年4月28日下午5時許，採集甲○○之尿液
    送驗後，始查知上情。
二、案經宜蘭縣政府警察局移請臺灣宜蘭地方法院檢察署檢察官
    偵查起訴，嗣於本院準備程序進行中，被告先就被訴事實為
    有罪之陳述，經裁定進行簡式審判程序。
    理  由
一、上揭犯罪事實，業據被告甲○○於檢察官偵訊及本院審理時
    坦承不諱，且其於97年4月28日下午5時許所採之尿液，經送
    檢驗結果，確實呈現嗎啡、甲基安非他命陽性反應之事實，
    亦有宜蘭縣政府警察局刑警大隊尿液採驗作業管制紀錄、慈
    濟大學濫用藥物檢驗中心檢驗總表各一件在卷可稽。又被告
    前因施用毒品案件，經送觀察、勒戒及強制戒治後，於92年
    12月13日執行強制戒治完畢等情，亦有全國施用毒品案件紀
    錄表、臺灣高等法院被告前案紀錄表各一件附卷可佐。依此
    ，足徵被告上開自白確與事實相符，其於強制戒治執行完畢
    後，五年內再犯本案施用第一、二級毒品罪之事證已臻明確
    ，其犯行堪予認定，應依法論科。
二、查海洛因、安非他命分別為毒品危害防制條例第2條第2項第
    1、2款所規定之第一、二級毒品，均不得擅自施用，故核被
    告甲○○施用海洛因、安非他命之行為，分別係犯毒品危害
    防制條例第10條第1項之施用第一級毒品罪、同條例第10條
    第2項之施用第二級毒品罪。其施用行為前後持有第一級毒
    品海洛因、第二級毒品安非他命之低度行為，分別為其施用
    之高度行為所吸收，均不另論罪。又被告前因毒品危害防制
    條例案件，經臺灣板橋地方法院以92年度訴字第283號判決
    判處有期徒刑八月、四月；因偽造文書案件，經臺灣嘉義地
    方法院以92年度簡字第932號判決判處有期徒刑三月，並經
    臺灣嘉義地方法院以93年度聲字第291號裁定上開三罪應執
    行刑為有期徒刑一年一月確定，甫於93年12月31日縮刑期滿
    執行完畢之事實，有前揭之臺灣高等法院被告前案紀錄表可
    資參照，其於受有期徒刑之執行完畢後，五年以內故意再犯
    有期徒刑以上之施用第一級毒品罪、施用第二級毒品罪，均
    為累犯，均應依法加重其刑。又被告所犯前揭施用第一級毒
    品罪、施用第二級毒品罪，犯意各別，行為互殊，應予分論
    併罰。爰審酌被告之素行、智識程度；犯罪之動機、目的、
    手段；前已因施用毒品之犯行，經執行觀察勒戒、強制戒治
    完畢，並經多次判處罪刑（參見上開臺灣高等法院被告前案
    紀錄表），仍不知悔改，復繼續沾染毒品惡習，其施用毒品
    行為對於自身及社會所造成之危害程度非輕；分別施用第一
    、二級毒品之犯罪態樣；犯後已坦承犯行，態度尚佳等一切
    情狀，分別量處如主文所示之刑，並定其應執行刑為有期徒
    刑一年四月，以示警懲。
據上論斷，應依刑事訴訟法第273條之1第1項、第299條第1項前
段，毒品危害防制條例第10條第1項、第2項，刑法第11條前段、
第47條第1項、第51條第5款，判決如主文。
本案經檢察官吳廣莉到庭執行職務。
中    華    民    國    97    年    7     月    29    日
                  刑事第三庭法  官  劉家祥
以上正本證明與原本無異。
如不服本判決應於收受本判決後10日內向本院提出上訴書狀，並
應敘述具體理由。若未敘述理由者，應於上訴期間屆滿後20日內
向本院補提理由書狀(均須按他造當事人之人數附繕本)。
                            書記官  劉謹翊
中    華    民    國    97    年    7     月    29    日
附錄本案論罪科刑法條全文：
毒品危害防制條例第10條
施用第一級毒品者，處 6 月以上 5 年以下有期徒刑。
施用第二級毒品者，處 3 年以下有期徒刑。


司法院資訊處製作；財團法人民間司法改革基金會備份。
